# 求助陈版主车辆经营性租赁问题

提问人：tswwill 时间：2022-01-09 10:37:13
@chenyiwei
陈老师：
早上好！
公司是车厂实际控制下的一家车辆租赁和运营企业，为解决资产重的问题，打算由外部租赁公司设立资产公司，向车厂购买车，出租给我们，暂定租期为 5 年，我们定期付租金给资产公司。【实质是一笔融资行为】
按照现在的会计准则，合同一年一签是否要确认使用权资产（即是否按照每月支付租金折现确认使用权资产？）。合同签订会规避续租选择权或购买选择权。
是否实质上无法解决资产出表的问题，感谢！

回答人：chenyiwei
尽管可以一年一签，但如果将租约仅确定为一年，是否符合商业实质和合理商业理由？例如，车辆是否具有特殊性，只有本企业才能提供运营、维护服务？虽然“合同签订会规避续租选择权或购买选择权”，但在该特定场景下，不续租或者到期后不购买是不合理的？
又或者，本公司所运营的车辆尚不具备独立面向市场运营的能力（例如是技术尚不成熟的新能源车，依赖政府补贴才能盈利），即使设立单独的资产公司，本企业也需要确保合作方投资款的本金安全和获取约定收益，从而该资产所有权上的主要风险和报酬仍在本企业？